【裁判字號】    95,交聲,303
【裁判日期】    950505
【裁判案由】    聲明異議
【裁判全文】
臺灣臺中地方法院交通事件裁定         95年度交聲字第303號
原處分機關  交通部公路總局臺中區監理所
異 議人 即
受 處分 人  甲○○
上列受處分人因違反道路交通管理處罰條例案件，對於交通部公
路總局臺中區監理所民國九十五年四月十一日所為之裁決（原處
分案號：中監違字第裁六○－Ｚ00000000號裁決書），
聲明異議，本院裁定如下：
    主  文
異議駁回。
    理  由
一、原處分機關略以：內政部國道公路警察局第三警察隊泰安分
    隊於九十四年三月二十八日上午九時五十一分許，在國道一
    號高速公路南下一五七公里處查獲異議人即受處分人甲○○
    （下稱受處分人）駕駛Ｍ三－九二六三號自用小客車在速限
    時速一百公里之高速公路，以時速一一七公里行駛，遂當場
    攔檢舉發，並掣發公警局交字第Ｚ00000000號舉發
    違反道路交通管理事件通知單。受處分人未於應到案日期前
    到案，交通部公路總局臺中區監理所遂於九十五年四月十一
    日以中監違字第裁六○－Ｚ00000000號裁決書，裁
    處受處分人罰鍰新臺幣（下同）六千元，並記違規點數一點
    ，於法並無不合等語。
二、本件異議人即受處分人甲○○則以：未接到罰鍰裁決單，所
    以沒有繳納罰鍰，爰聲明異議云云。
三、按汽車行駛於高速公路應依速限標誌指示；汽車行駛高速公
    路，前後兩車之行車安全距離，在正常天候狀況下，依左表
    之規定．．．。不遵守管制之規定者，處汽車駕駛人，處新
    臺幣三千元以上六千元以下罰鍰，高速公路管制規則第五條
    、第六條、道路交通管理處罰條例第三十三條第一項分別定
    有明文。次按當場舉發者，應填記駕駛人或行為人姓名、性
    別、出生年月日、地址、身分證統一號碼及車主姓名、地址
    、車牌號碼、車輛種類，被查獲之駕駛人或行為人為受處分
    人時，應將該通知單填記後交付該行為人簽名或蓋章收受之
    ；違反道路交通管理事件，行為人認為舉發之事實與違規情
    形相符者，得於接獲通知單後，親自或委託他人持該通知單
    ，不經裁決向指定之處所，逕依裁罰基準執行並繳納罰鍰結
    案，違反道路交通管理事件統一裁罰基準及處理細則第十一
    條第一項第一款、第四十八條第一項分別定有明文。
四、經查，本件受處分人駕駛車牌號碼Ｍ三－九二六三號自用小
    客車於九十四年三月二十八日上午九時五十一分許，在國道
    一號南下一五七公里處，因未超速行駛，為內政部國道公路
    警察局第三警察隊泰安分隊當場攔檢舉發，並掣開舉發通知
    單等情，有公警局交字第Ｚ00000000號舉發違反道
    路交通管理事件通知單在卷可稽，並為受處分人所不爭執，
    是以本件受處分人有該舉發通知單之違規事實明確，應可認
    定。本件受處分人雖辯稱：未接到罰緩裁決單，所以沒有繳
    納罰鍰云云。然查，前揭舉發通知單經警依違反道路交通管
    理事件統一裁罰基準及處理細則第十一條第一項第一款之規
    定當場掣發，交付予受處分人簽收，且該通知單上亦記載應
    到案日期為九十四年四月十二日前，並有「甲○○」署押簽
    立其上，故該舉發通知單已生送達之效力。受處分人既有違
    規之事實及舉發通知單已生送達之效力，且依道路交通管理
    處罰條例第九條第一項規定：「本條例所定罰鍰之處罰，受
    處罰人接獲違反道路交通管理事件通知單後，於十五日內得
    不經裁罰，逕依第九十二條第三項之罰鍰基準規定，向指定
    之處所繳納結案；不服舉發事實者，應於十五日內，向處罰
    機關陳述意見；其不依通知所定期限前往指定處所聽候裁決
    ，且未依規定期限繳納罰鍰結案或向處罰機關陳述意見者，
    處罰機關得逕行裁決之。」，則受處分人不依通知所定期限
    前往指定處所聽候裁決，且未依規定期限繳納罰鍰結案或向
    處罰機關陳述意見，處罰機關自得以受處分人逾期限未到案
    ，而依違反道路交通管理事件統一裁罰標準表規定，逾越應
    到案期限三十日以上，裁處受處分人六千元，並依道路交通
    管理處罰條例第六十三條第一項，記違規點數一點，逕行裁
    決之。從而，原處分機關交通部公路總局臺中區監理所本於
    上開舉發通知單，在未有繳交罰鍰紀錄下據以裁罰，於法並
    無不合。本件異議為無理由，應予駁回。
五、據上論斷，應依道路交通管理處罰條例第八十七條第二項，
    道路交通案件處理辦法第十九條之規定，裁定如主文。
中    華    民    國    95    年    5     月    5     日
                      交通法庭  法  官  黃裕仁
上正本證明與原本無異。
如不服本裁定，應於送達後五日內，向本院提出抗告狀。
                                書記官  王嘉仁
中    華    民    國    95    年    5     月    5     日


司法院資訊處製作；財團法人民間司法改革基金會備份。
